# 求助陈版主，坏账转回的延所得税资产确认问题

提问人：18566151110 时间：2020-02-15 20:25:35
请教陈版主个问题，公司的坏账政策是：公司应收合并范围内的关联方的账款计提坏账，但不确认递延所得税资产，那么到了下一年公司收回了款项，相应转回了坏账，相应的做纳税调减，这一调减导致应纳税所得额的亏损更多了，那这部分未弥补亏损是不是也不该确认递延所得税资产？
我的想法是：如果这部分亏损确认了递延资产，那么企业不是很好操控利润吗？比如，企业已知下一年需要利润，那么在今年就产生大量的应收关联方款项，并计提坏账，到了下年收回款项，从而转回坏账，税法上做纳税调减，导致今年的亏损更多了，并确认更多的递延所得税资产（假设企业未来有足够的应纳税所得额），从而增加了净利润。不知道我的理解对不对，
希望陈版主不吝赐教，感谢！

回答人：chenyiwei
首先要考虑的问题是：单独对合并范围内关联方的坏帐准备不确认递延所得税资产，这样的处理是否合理？除非税法对关联方往来的坏帐准备税前扣除有特殊的更严格规定（一般理解，除了特殊纳税调整事项以外，应该是没有的）。并且你说的利润操纵问题，首先是通过坏账损失，对递延所得税费用的影响完全是附带的。所以，个人理解，你的讨论前提并不成立。